【裁判字號】    97,交聲,1858
【裁判日期】    970707
【裁判案由】    聲明異議
【裁判全文】
臺灣臺中地方法院交通事件裁定        97年度交聲字第1858號
原處分機關  交通部公路總局臺中區監理所
異  議  人
即受處分人  甲○○
上列受處分人因違反道路交通管理處罰條例案件，對於交通部公
路總局臺中區監理所民國97年6 月16日所為處分（原處分案號：
中監違字第裁60-I00000000號）聲明異議，本院裁定如下：
    主  文
異議駁回。
    理  由
一、原處分意旨略以：異議人即受處分人甲○○駕駛車號9951-G
    Q 號自小貨車，於民國97年5 月10日16時50分許，在彰化縣
    彰化市○○○路與金馬路口，因「汽車行駛於一般道路上汽
    車駕駛人未繫安全帶」違規，經彰化縣警察局交通隊依違反
    道路交通管理處罰條例第31條第1 項舉發。異議人未於期限
    內到案，交通部公路總局臺中區監理所遂於97年6 月16日，
    以中監違字第裁60-I00000000號裁決書處罰鍰新臺幣（下同
    ）1,500 元（罰鍰已繳納）等語。
二、聲明異議意旨略以：異議人駕駛上開自小貨車，因安全帶無
    法正常使用導致未繫安全帶，且異議人僅係受僱送貨之司機
    ，對於車內其餘操作一無所悉。煩請檢驗系爭車輛安全帶，
    若非故障始予裁處。為此，聲明異議云云。
三、按汽車行駛於道路上，其駕駛人或前座乘客未繫安全帶者，
    處駕駛人新臺幣一千五百元罰鍰，道路交通管理處罰條例第
    31條第1 項前段定有明文。經查：
  (一)異議人於97年5 月10日16時50分許，駕駛車號9951-GQ 號自
    小貨車，行經彰化縣彰化市○○○路與金馬路口，因「汽車
    行駛於一般道路上汽車駕駛人未繫安全帶」違規事由，經彰
    化縣警察局以異議人違反道路交通管理處罰條例第31條第1
    項規定舉發。異議人未於期限內到案，原處分機關遂於97年
    6 月16日開立本案裁決書裁處等情，為異議人所不爭執，並
    有裁決書及舉發違反道路交通管理事件通知單各1 紙在卷可
    稽。是異議人於上揭時、地，確有裁決書所載之違規事實，
    堪以認定。
  (二)按人民違反法律上之義務而應受行政罰之行為，法律無特別
    規定時，雖不以出於故意為必要，仍須以過失為其責任條件
    ，但應受行政罰之行為，僅須違反禁止規定或作為義務，而
    不以發生損害或其危險為其要件者，推定為有過失，於行為
    人不能舉證證明自己無過失時，即應受處罰（司法院大法官
    會議釋字第275 號解釋參照）。是以，異議人上開違規行為
    ，縱非出於故意，揆諸前揭解釋意旨，亦不得以前揭辯解，
    作為免責之理由。至異議人聲請檢驗上開自小貨車安全帶，
    應無必要，且無礙於上開違規事實之成立，併此說明。
四、綜上所述，原處分機關依道路交通管理處罰條例第31條第1
    項，參酌違反道路交通管理事件統一裁罰標準表，裁處異議
    人罰鍰1,500 元（罰鍰已繳納），於法無違。本件異議為無
    理由，應予駁回。
據上論斷，應依道路交通管理處罰條例第87條第2 項，道路交通
案件處理辦法第19條，裁定如主文。
中    華    民    國    97    年    7     月    7     日
                  交通法庭      法  官  柯志民
以上正本證明與原本無異。
如不服本裁定，應於送達後5 日內向本院提出抗告狀。
                                書記官  賴亮蓉
中    華    民    國    97    年    7     月    7     日


司法院資訊處製作；財團法人民間司法改革基金會備份。
